【裁判字號】    94,訴,2002
【裁判日期】    950112
【裁判案由】    毒品危害防制條例
【裁判全文】
臺灣桃園地方法院刑事判決              94年度訴字第2002號
公  訴  人  台灣桃園地方法院檢察署檢察官
被      告  甲○○
                    （現另案在臺灣桃園女子監獄執行中）
指定辯護人  本院公設辯護人  彭詩雯
上列被告因違反毒品危害防制條例案件，經檢察官提起公訴（94
年度毒偵字第4336號）及移送併辦（94年度毒偵字第5885號），
嗣經本院訊問被告後，被告自白犯罪，檢察官聲請協商判決，經
本院合議庭裁定由受命法官改依簡式審判程序後為協商判決，本
院判決如下：
    主  文
甲○○連續施用第一級毒品，處有期徒刑捌月，扣案之含第一級
毒品海洛因殘渣之注射針筒貳支、含第一級毒品海洛因殘渣之塑
膠袋壹個均沒收銷燬之。又連續施用第二級毒品，處有期徒刑陸
月。應執行有期徒刑壹年，扣案之含第一級毒品海洛因殘渣之注
射針筒貳支、含第一級毒品海洛因殘渣之塑膠袋壹個均沒收銷燬
之。
    事實及理由
一、犯罪事實：
（一）甲○○前於民國89年間因施用毒品案件，經本院裁定送觀
      察、勒戒後，認有繼續施用毒品傾向，經再裁定送強制戒
      治，於91年10月16日戒治期滿後，由臺灣桃園地方法院檢
      察署檢察官於同年11月20日，以91年度戒偵字第585 號為
      不起訴處分確定。
（二）卻未戒除毒癮，於強制戒治執行完畢釋放後5 年內，又分
      別基於施用第一級毒品海洛因之概括犯意，於94年7 月19
      日某時至94年10月23日為警查獲後採尿回溯前26小時內某
      時，及基於施用第二級毒品甲基安非他命之概括犯意，於
      94年7 月20日為警查獲後採尿回溯前96小時內某時至94年
      10月23日為警查獲後採尿回溯前96小時內某時，在桃園縣
      平鎮市○○路137 號住處及友人家中，連續施用第一級毒
      品海洛因、第二級毒品甲基安非他命；嗣先後於94年7 月
      20日下午2 時20分許，在桃園縣平鎮市○○路之土地公廟
      前為警查獲，並於其攜帶之藍色背包內扣得供其施用內含
      第一級毒品海洛因殘渣之注射針筒1 支、於94年10月23日
      下午3 時許，在桃園縣大溪鎮慈安新村34號為警查獲，並
      於其皮包內扣得供其施用內含第一級毒品海洛因殘渣之注
      射針筒1 支、含第一級毒品海洛因殘渣之塑膠袋1 個。案
      經桃園縣政府警察局平鎮分局報告臺灣桃園地方法院檢察
      署檢察官偵查起訴。
二、證據名稱：
（一）被告於本院審理中之自白。
（二）桃園縣政府警察局平鎮分局被採尿人姓名編號對照表2 紙
      、臺灣尖端先進生技醫藥股份有限公司濫用藥物檢驗報告
      2 紙。
（三）扣得內含第一級毒品海洛因殘渣之注射針筒共2 支、內含
      第一級毒品海洛因殘渣之塑膠袋1 個。
三、本件被告已認罪，經檢察官與被告於準備程序達成協商之合
    意，其合意內容為：被告連續施用第一級毒品海洛因部分願
    受科處有期徒刑8 月；連續施用第二級毒品甲基安非他命部
    分願受科處有期徒刑6 月，合併應執行有期徒刑1 年。經查
    ，上開協商合意並無刑事訴訟法第455 條之4 第1 項所列情
    形之一，檢察官聲請改依協商程序而為判決，本院爰不經言
    詞辯論，於協商合意範圍內為協商判決，合予敘明。
四、沒收：
    扣得之注射針筒共2 支及塑膠袋1 個，被告均供認確係供其
    施用及包裝第一級毒品海洛因所用，被告又確有施用第一級
    毒品海洛因，已如前述，足認上開物件內確含第一級毒品海
    洛因之殘渣，均應依毒品危害防制條例第18條第1 項前段規
    定，沒收銷燬之。
五、補充：
    至檢察官認被告係施用第二級毒品安非他命，然查安非他命
    、甲基安非他命固同屬安非他命類之中樞神經興奮劑，且俗
    名通常互為混用，惟2 者究係不同之第二級毒品，並以甲基
    安非他命為目前國內濫用最為嚴重，本件固無任何第二級毒
    品扣案，惟被告所施用者究係安非他命抑或甲基安非他命？
    仍得由其尿液代謝物質研判，經查：施用甲基安非他命之代
    謝最先是去N-甲基（N-demethylation）形 成安非他命，而
    施用甲基安非他命後，在正常尿液PH值情況下，24小時內，
    有43％服用劑量以甲基安非他命原態排出；另施用安非他命
    後24小時內，有30％以安非他命原態排出，20％經去氨基作
    用及氧化作用形成苯甲酸，2 ％經反應形成Norephedrine（
    參照行政院衛生署出版「物質濫用」、「常見濫用藥物檢驗
    方法彙編」2 書所載），如前所述，本件被告2 次尿液經檢
    驗結果，安非他命、甲基安非他命均呈陽性反應，其中檢驗
    出甲基安非他命陽性部分，係被告施用甲基安非他命後以甲
    基安非他命原態排出者；而檢驗出安非他命陽性部分，雖施
    用甲基安非他命、安非他命均可檢驗出安非他命陽性反應，
    如前所述，本件已可認定被告確有施用甲基安非他命犯行，
    並無其他積極證據證明被告另有施用安非他命犯行，參諸國
    內幾乎都係濫用甲基安非他命者，鮮有濫用安非他命者（遲
    至89年5 月間國內方出現第1 次在錠劑中檢驗出安非他命，
    而非甲基安非他命之案例），依「罪證有疑，利歸被告」之
    證據法則，應認前開安非他命陽性反應，仍係被告施用甲基
    安非他命後經代謝作用所致。綜上，應認被告係施用第二級
    毒品甲基安非他命，而非安非他命，是檢察官此部分認定，
    尚有未洽，應予更正。
六、應適用之法條：刑事訴訟法第455 條之4 第2 項、第455 條
    之8 ，毒品危害防制條例第10條第1 項、第2 項、第18條第
    1 項前段，刑法第11條、第56條、第51條第5 款。
七、本判決除有刑事訴訟法第455 條之4 第1 項第1 款、第2 款
    、第4 款、第6 款、第7 款所定情形之1 ，或違反同條第2
    項規定者外，不得上訴。
八、如不服本件判決，得自收受判決送達之日起10日內，向本院
    提出上訴書狀，上訴於第二審法院。
本案經檢察官張啟聰到庭執行職務。
中    華    民    國    95    年     1    月    12    日
                  刑事第十二庭   法  官  陳  雪  玉
以上正本證明與原本無異。
如不服本判決，應於判決送達後10日內向本院提出上訴狀（應附
繕本）。
                                 書記官  戴  育  萍
中    華    民    國    95    年    1     月    16    日
附錄法條：
毒品危害防制條例第10條第1 項、第2 項
施用第一級毒品者，處 6 月以上 5 年以下有期徒刑。
施用第二級毒品者，處 3 年以下有期徒刑。


司法院資訊處製作；財團法人民間司法改革基金會備份。
